【裁判字號】    97,交簡上,84
【裁判日期】    970429
【裁判案由】    公共危險
【裁判全文】
臺灣桃園地方法院刑事判決            97年度交簡上字第84號
上  訴  人
即  被  告  甲○○
上列上訴人即被告因公共危險案件，不服本院中華民國97年1 月
31日本院97年度壢交簡字第211 號第一審刑事簡易判決（檢察官
聲請簡易判決處刑書案號：台灣桃園地方法院檢察署96年度偵字
第27995號），提起上訴，本院管轄之第二審合議庭判決如下：
    主  文
上訴駁回。
    理  由
一、本案經審理結果，認第一審判決以上訴人即被告甲○○犯服
    用酒類不能安全駕駛動力交通工具而駕駛罪，事證明確，依
    修正前刑法第185 條之3 ，刑法第41條第1 項前段，刑法施
    行法第1 條之1 第1 項、第2 項但書，判處被告拘役59日，
    併諭知以新台幣3,000 元折算一日之易科罰金折算標準，其
    認事用法及量刑均屬妥適，應予維持。茲引用第一審判決書
    記載之事實及理由暨證據（如附件）。
二、上訴人即被告上訴意旨稱：被告係單親母親，為扶養家中小
    孩故至卡拉OK店上班，我為多賺取小費故有時會應客人要求
    喝幾杯酒，但我現今已知悔悟，亦已徹底反省，而原審量刑
    過重，將致我經濟無法負荷，故請從輕量刑云云。惟按法官
    於有罪判決如何量處罪刑，甚或是否宣告緩刑，均為實體法
    賦予審理法官裁量之刑罰權事項，法官行使此項裁量權，自
    得依據個案情節，參酌刑法第57條所定各款犯罪情狀之規定
    ，於法定刑度內量處被告罪刑；除有逾越該罪法定刑或法定
    要件，或未能符合法規範體系及目的，或未遵守一般經驗及
    論理法則，或顯然逾越裁量，或濫用裁量等違法情事之外，
    自不得任意指摘其量刑違法，最高法院80年台非字第473 號
    、75年台上字第7033號、72年台上字第6696號、72年台上字
    第3647號著有判例可資參照。準此，法官量刑，如非有上揭
    明顯違法之情事，自不得擅加指摘其違法或不當。況且，酒
    後不得駕駛車輛，為政府近年來大力宣導之政令，其目的除
    為確保駕駛人本身之安全外，更為保障其他用路人使用道路
    之安全。查被告於95年間同因酒後駕車案件，經台灣桃園地
    方法院檢察署檢察官偵查後，認被告犯後態度良好，且無前
    科，併參酌刑法第57條所列事項，及公共利益之維護後，而
    以該署95年度偵字第26392 號處分緩起訴，並命被告於緩起
    訴處分確定後（即96年4 月2 日）6 個月之期間內向公益團
    體、地方自治團體或社區提供80小時之義務勞務，此有卷附
    台灣高等法院被告前案紀錄表及緩起訴處分書各1 份可查。
    而今被告竟不珍惜該緩起訴處分暫不予追訴之良機，痛改前
    非，乃再同因飲用酒類致吐氣酒精濃度高達每公升0.93毫克
    而達不能安全駕駛之狀態，執意騎駛機車上路而犯本罪，忽
    視其他用路人生命財產安全，其一犯再犯，顯然蔑視法律，
    自不能僅以被告個人之家庭經濟因素擅予輕縱，是本院認原
    審判決判處被告拘役59日，如易科罰金，以新台幣3,000 元
    折算1 日，尚屬妥適，無何不當之處，被告請求從輕量刑云
    云，為無理由，應予駁回。
三、據上論斷，應依刑事訴訟法第455 條之1 第3 項、第368 條
    、第373 條，判決如主文。
中    華    民    國    97    年    4     月    29    日
              刑事第十一庭審判長法  官  蔡榮澤
                                法  官  林蕙芳
                                法  官  紀凱峰
以上正本證明與原本無異。
不得上訴。
                                書記官  高文靜
中    華    民    國    97    年    5     月    1     日


司法院資訊處製作；財團法人民間司法改革基金會備份。
